臺灣臺東地方法院刑事判決　　　　　　　　　　　　　九十四年度訴字第一一三號
　　公　訴　人　臺灣臺東地方法院檢察署檢察官
　　被　　　告　丁○○
右列被告因違反毒品危害防制條例等案件，經檢察官提起公訴（九十四年度毒偵字第
一一四號、第一二０號、九十四年度偵字第七八二號、第七八三號、第七八四號）及
移
號），被告於準備程序中為有罪之陳述，本院合議庭裁定由受命法官獨任進行簡式審
判程序，判決如左：
    主  文
丁○○連續施用第一級毒品，累犯，處有期徒刑捌月，扣案之海洛因殘渣袋個沒收
銷燬之，注射針筒伍支沒收。又連續竊盜，累犯，處有期徒刑伍月。應執行有期徒刑
壹年，扣案之海洛因殘渣袋包沒收銷燬之，注射針筒伍支沒收。
    事  實
一、丁○○於民國九十年間因傷害案件，經本院判處有期徒刑三月，又於九十一年間
    因違反毒品危害防制條例案件，經本院判處有期徒刑五月，上開二罪合併定應執
    行有期徒刑七月，於九十二年一月十四日易科罰金執行完畢，竟不知悔改。
二、基於施用第一級毒品海洛因之概括犯意，於下列時間在其臺東縣臺東市○○街八
    八號住處，連續多次施用第一級毒品海洛因：
  (一)於九十四年一月二十二日至同月二十六日間，約每二日施用一次，嗣為其母乙○○報警處理，經警於九十四年一月二十六日上午十時四十分許至現場後，即扣得
    注射針筒二支及含海洛因殘渣袋一個，並採其尿液經送驗呈嗎啡陽性反應。
  (二)於九十四年一月二十六日前開案件經檢察官飭回返家後，再次施用第一級毒品海
    洛因一次，復又於同月二十九日凌晨零時三十分許，復行施用第一級毒品海洛因
    一次，嗣因其母乙○○報警處理，警方於同日上午八時二十分許至現場後，即扣
    得注射針筒一支及含海洛因殘渣袋一個，並於同日上午十一時三十分許採集丁○○尿液送驗，結果呈嗎啡陽性反應，始查獲上情。
  (三)於九十四年四月十九日晚間某時，復施用第一級毒品海洛因一次，嗣於同年月二
    十日上午九時許經警在其住處查獲，並扣得海洛因殘渣袋一個及注射針筒二支，
    而查獲上情。
三、丁○○另又基於意圖為自己不法所有之概括犯意：
  (一)於九十三年十一月七日前之不詳時間，在臺東縣臺東市○○路○段六一一巷三四
    ０號對面儲存場內，竊取丙○○所有抽水馬達二具，並分別於同年十二月七日下
    午二時三十分許及三時三十分許，騎乘車號ＺＺＯ─七七七號之機車，一次載運
    一具抽水馬達，分二次將之載運至位於臺東縣臺東市豐源橋附近之城鄉資源回收
    場，販賣予不知情之田志玉。旋又於同年十二月三十日晚上六時三十分許，騎乘
    前揭機車進入上開儲存場內，著手竊取丙○○所有之抽水馬達一具，並將之綁在
    手推車上預備以機車拉走時，為丙○○及林慶文當場逮捕，始查獲上情。
  (二)復於九十四年一月二十八日中午十二時許，騎乘上開機車至臺東縣臺東市○○路
    ○段七四三巷八之一號旁空地，竊取羅武龍所有之吊機臺機座六個後離去，嗣經
    羅武雄之妻庚○○○報警，始查知上情。
  (三)再於九十四年三月間某二日及同月二十八日，連續三次騎乘前揭機車前往臺東縣
    臺東市○○路榮民醫院旁空地內，徒手竊取昌緯冷凍機械股份有限公司所有之電
    纜線，計共二十九捲，得手後並將之販售予張良場（另由檢察官偵查中）所經營
    位在臺東縣臺東市○○路二八號之益源企業社回收場，嗣經警於九十四年三月二
    十九日搜索前揭回收場，扣得電纜線二十九捲，而查知上情。
四、案經臺東縣警察局臺東分局報請臺灣臺東地方法院檢察署檢察官偵查起訴。
    理  由
一、右揭犯罪事實，業據被告丁○○於本院審理時坦承不諱，核與證人乙○○、林慶
    文、田志玉、庚○○○、己○○、戊○○於警詢；證人羅武龍；證人丙○○、張
    良場、侯順中、候順木於警詢及偵查中所證述之情節相符。此外，復有慈濟大學
    濫用藥物檢驗中心檢驗總表三份、尿液採集代碼一覽表一份、照片六十七張、估
    價單二紙、臺東縣警察局臺東分局發還贓證物領據一份、刑案現場平面圖二份及
    扣案注射針筒五支、海洛因殘渣袋三包、電纜線二十九捲在卷可稽。被告自白核
    與事實相符，應依法論科。
二、按海洛因係毒品危害防制條例所稱之第一級毒品，此為該條例第二條第二項第一
    款所明定。核被告所為，係犯毒品危害防制條例第十條第一項之施用第一級毒品
    罪、刑法第三百二十條第一項之竊盜罪及同條第二項之竊盜未遂罪。被告施用第
    一級毒品前持有毒品之低度行為，為施用之高度行為所吸收，不另論罪。被告先
    後多次施用第一級毒品海洛因及竊盜犯行，時間緊接，觸犯構成犯罪要件相同之
    罪名，依其情節，顯係出於概括之犯意反覆為之，均為連續犯，依刑法第五十六
    條之規定以一罪論，並分別加重其刑。又被告所犯連續施用第一級毒品罪與連續
    竊盜二罪，犯意各別，行為互殊，應分論併罰。檢察官雖未就被告所為犯罪事實
    二（三）施用第一級毒品海洛因及三（三）竊盜之犯行部分提起公訴，惟檢察官
    就犯罪事實一部起訴者，其效力及於全部，且此部分既經檢察官函請併辦，本於
    審判不可分之原則，本院自應併予審究。又被告於九十年間因傷害案件，經本院
    判處有期徒刑三月，又於九十一年間因違反毒品危害防制條例案件，經本院判處
    有期徒刑五月，上開二罪合併定應執行有期徒刑七月，於九十二年一月十四日易
    科罰金執行完畢，有臺灣高等法院被告前案紀錄表在卷可憑，被告受有期徒刑執
    行完畢後，五年以內再犯本件有期徒刑以上之罪，為累犯，均應依刑法第四十七
    條規定加重其刑。爰審酌被告已有多次施用毒品前科，且二度至戒治處所施以強
    制戒治而仍未戒除毒癮，顯見其戒除毒癮意志不堅、犯罪對身體健康所生之危害
    、其竊盜之手段，造成被害人財產上損害，及犯罪後尚能坦承犯行等一切情狀，
    分別量處如主文所示之刑，並定其應執行刑。扣案上開夾鏈袋三只，係被告包裝
    第一級毒品海洛因後經施用所遺留，業據被告供承在卷，且本件經採尿送驗結果
    ，亦呈被告確有施用第一級毒品海洛因之鴉片類陽性反應，足徵該三只夾鏈袋應
    確係內含微量不足秤重海洛因之殘渣袋無訛，則因已無法分離，是以應將海洛因
    殘渣連同夾鏈袋，依毒品危害防制條例第十八條第一項之規定，宣告沒收銷燬之
    ；另扣案之注射針筒五支均係供被告施用第一級毒品海洛因所用之物，且為被告
    所有，業據其供承在卷，均依法併予宣告沒收。
據上論斷，應依刑事訴訟法第二百七十三條之一第一項、第二百九十九條第一項前段
，毒品危害防制條例第十條第一項、第十八條笫一項前段，刑法第十一條前段、第五
十六條、第三百二十條第一項、第四十七條、第五十一條第五款、第三十八條第一項
第二款，罰金罰鍰提高標準條例第一條前段，判決如主文。
本案經檢察官甲○○到庭執行職務
中      華      民      國      九十四      年    七    月      十二    日
                                  臺灣臺東地方法院刑事第二庭
                                          法  官  林  恒  祺
右正本證明與原本無異。
如不服本判決，應於判決送達後十日內向本院提出上訴狀。（須附繕本）
「切勿逕送上級法院」
                                          書記官  陳  美  鄉
中      華      民      國      九十四      年    七    月      十三    日
附記：
毒品危害防制條例第十條第一項：
施用第一級毒品者，處六月以上五年以下有期徒刑。
中華民國刑法第三百二十條第一項：
意圖為自己或第三人不法之所有，而竊取他人之動產者，為竊盜罪，處五年以下有期
徒刑、拘役或五百元以下罰金。
